【裁判字號】    91,訴,5322
【裁判日期】    920807
【裁判案由】    給付價金
【裁判全文】
臺灣臺北地方法院民事判決  九十一度訴字第五三二二號
    原      告  乙○○
    訴訟代理人  黃福雄律師
                鄭懷君律師
    複代 理 人  甲○○律師
    被      告  江長燮
    訴訟代理人  薛欽峰律師
右當事人間請求給付價金事件，本院判決如左：
    主      文
被告應給付原告新台幣壹佰玖拾捌萬元及自民國九十一年十月十七日起至清償日止，
按週年利率百分之五計算之利息。
原告其餘之訴駁回。
訴訟費用由被告負擔。
本判決於原告以新台幣陸拾陸萬元為被告供擔保後，得假執行。但被告如於假執行程
序實施前，以新台幣壹佰玖拾捌萬元或同面額之臺灣銀行可轉讓定期存單為原告預供
擔保，得免為假執行。
原告其餘假執行之聲請駁回。
    事實及理由
一、原告主張：兩造為在線上網際股份有限公司（下稱在線上公司）之原始股東，原
    告之股份為十五萬股，嗣因在線上公司增資而取得一萬五千股並登記在訴外人賴
    麗香名下。兩造於民國九十年七月十六日，在台北市華納威秀，約定由被告以每
    股新臺幣（下同）十二元之價格向原告買受在線上公司之股份共計十六萬五千股
    （下稱系爭股份），總價金一百九十八萬元，並約定於同年九月底給付買賣價金
    ，然被告迄今仍未給付價金，爰依買賣之法律關係，請求被告給付價金一百九十
    八萬元，並聲明：(一)被告應給付原告一百九十八萬元，及自九十年十月一日起至
    清償日止，按週年利率百分之五計算之利息。(二)願供擔保請准宣告假執行。
二、被告則以：兩造於九十年七月十六日在台北市華納威秀會面之時間短暫，被告無
    意向原告買受系爭股份，被告於九十一年七、八月間向第三人買賣股票時有簽訂
    協議書，而被告於九十年七月十六日沒有跟原告簽協議書，就表示被告沒有要向
    原告買系爭股份，買賣契約自始不成立且未生效。退步言之，原告於九十年十月
    十二日在電話中表示：「所以就是這個部分就不可能對了。」，被告答稱：「對
    呀，．．」，而原告答稱「好，我知道了，OK」，可知買賣契約縱使成立，因兩
    造已合意解除而消滅等語，資為抗辯。並聲明：(一)原告之訴駁回。(二)如受不利之
    判決，願供現金或同面額之臺灣銀行可轉讓定期存單為擔保，請准宣告免為假執
    行。
三、查原告主張兩造均為在線上公司之原始股東，兩造於九十年七月十六日在台北市
    華納威秀約會，談及原告欲將系爭在線上公司十六萬五千股賣予被告之事實，為
    被告所不爭執，堪信為真實。而本件經整理並協議簡化爭點後，確認兩造間之爭
    點為：兩造間是否成立買賣系爭股份之買賣契約（本院卷第七九頁）？經查：
  (一)原告主張兩造於九十年七月十六日訂立買賣契約，約定由被告以每股十二元之價
    格向原告買受在線上公司股份十六萬五千股，總價金一百九十八萬元之事實，固
    為被告所否認，惟原告提出錄音帶二卷及譯文為證，經本院當庭勘驗錄音帶，被
    告對錄音帶之聲音係兩造對話之內容及譯文之真正均不爭執（參見本院卷第二五
    頁）。而依錄音帶兩造對話之內容綜合觀之，原告稱：「啊，那你那時候（九十
    年七月十六日）不是說不管怎麼樣，不管有沒有增資成功都一定會幫我買回去嗎
    ？」，被告答稱：「嗯，對啊，本來是這樣子啊，我現在沒錢啦，沒錢也沒辦法
    啊。」（參見本院卷第三九頁）；又原告稱：「我是希望你能履行你當初七月十
    六日那時候晚上我們在華納威秀講的承諾。」，被告答稱：「嗯」；原告稱：「
    看可不可以，因為那時候你還記得那天我們在那邊談，你有提到嘛，就是不管增
    資有沒有成功，那你都會用十二塊把我的股票，我這邊總共有一百六十五張嘛。
    」，被告答稱：「嗯」，原告稱：「我不是要再跟你重新談買賣的事情，我是只
    是希望你能履行當初你的承諾。」，被告答稱：「嗯」，又原告稱：「可以履行
    你的承諾嗎？」，被告答稱：「沒辦法履行」（本院卷第四十至四一頁）；原告
    稱：「沒有沒有，可是當時你如果，你就不要答應要把我的股票買回去，你就不
    要開這樣的條件把我的股票買回去，當時我還跟你講得很清楚．．．」，被告答
    稱：「我就跟你講說現在我有困難嘛。」，被告另稱：「我有錢我一定跟你買，
    ．．。」（參見本院卷第七頁至第八頁），堪認兩造於九十年七月十六日就買賣
    標的物為系爭在線上公司之股份十六萬五千股、價金每股十二元已互相同意，則
    依民法第三百四十五條第二項之規定，兩造間之買賣契約於九十年七月十六日即
    為成立。
  (二)被告雖辯稱：被告於九十一年七、八月間向第三人買賣股票時有簽訂協議書，而
    被告於九十年七月十六日沒有跟原告簽協議書，表示被告沒有要向原告買股票云
    云，然買賣契約並非法定要式契約，自不以訂立書面為必要，另參以被告自陳其
    於九十年間向訴外人朱心怡、張玄穌等人購買在線上公司股票時亦均無簽定書面
    等語（本院卷第九五頁），是被告以本件兩造未簽訂買賣之書面為由，辯稱買賣
    契約不成立云云，自不足採。
  (三)至被告另辯稱：兩造已於九十年十月十二日合意解除系爭買賣契約云云，為原告
    所否認，而被告主張兩造合意解除契約，無非係以兩造於九十年十月十二日之電
    話錄音帶譯文第十六至十八行之記載為據，然查兩造該部分之對話內容僅為，被
    告稱：「不算話那也沒辦法，要不然怎麼辦，現在就沒錢嘛，．．。」，原告稱
    ：「啊，所以那就是這個部分就不可能對了。」，被告稱：「對呀，除非股價有
    辦法再上揚．．。」，原告稱：「好，好，我知道了，OK，好，拜拜」（參見本
    院卷第三九頁第十四至十八行），可見兩造間之上揭對話並無為解除契約之意思
    表示，被告就其主張兩造合意解除買賣契約一節，復未舉證證明以實其說，難認
    兩造有解除系爭買賣契約之合意，被告上開所辯，洵無足取。
四、綜上所述，兩造間約定買賣系爭在線上公司之股份十六萬五千股、價金每股十二
    元之買賣契約，已於九十年七月十六日成立，且兩造迄今無合意解除系爭買賣契
    約。惟按給付無確定期限者，債務人於債權人得請求給付時，經其催告而未為給
    付，自受催告時起，負遲延責任。其經債權人起訴而送達訴狀，或依督促程序送
    達支付命令，或為其他相類之行為者，與催告有同一之效力，民法第二百二十九
    條第二項定有明文。查本件原告自陳兩造於九十年七月十六日並無約定買賣價金
    何時交付（參見本院卷第九三頁），足認原告訴請被告給付之金額，並非定有確
    定期限之債務，故原告得請求被告給付之法定遲延利息為自起訴狀繕本送達被告
    翌日即九十一年十月十七日起至清償日止，按週年利率百分之五計算之遲延利息
    ，原告逾此部分之利息請求，不應准許。
五、從而，原告依買賣契約，請求被告給付價金一百九十八萬元，及自九十一年十月
    十七日起至清償日止，按週年利率百分之五計算之遲延利息之範圍內，洵屬有據
    ，應予准許。原告逾此部分之請求，則為無理由，應予駁回。
六、兩造分別陳明願供擔保聲請宣告假執行及免為假執行，就原告勝訴部分，經核均
    無不合，爰分別酌定相當之擔保金額准許之。至原告敗訴部分，其假執行之聲請
    因訴之駁回已失所附麗，應併予駁回。
七、本件為判決之基礎已臻明確，兩造其餘主張、陳述並所提證據，經審酌後，認均
    與本件判決之結果不生影響，爰不再一一論述，附此敘明。
八、據上論結，本件原告之訴一部有理由，一部無理由，依民事訴訟法第七十九條但
    書、第三百九十條第二項、第三百九十二條，判決如主文。
中      華      民      國    九十二    年      八      月      七      日
                                            民事第五庭法      官  羅富美
右為正本係照原本作成
如對本判決上訴，須於判決送達後廿日內向本院提出上訴狀
中      華      民      國    九十二    年      八      月      七    日
~B法院書記官  郭錦賢


司法院資訊處製作；財團法人民間司法改革基金會備份。
